

Competencias

Programación y entornos

Python, R, Jupyter Notebook, RMarkdown

Análisis y ML (Python)



Pandas, NumPy, Scikit-learn, Matplotlib, Seaborn, MLflow, PyCaret

Análisis y visualización (R)



Extracción y Bases de datos



SQL, MongoDB, API REST, Selenium, Beautiful Soup

Dashboards y BI

lack

Power BI, Tableau, Streamlit, Cloudera Data Vizualization

Cloud y MLOps

AWS, Cloudera, GCP

Productividad, colaboración y gestión



MS Office, Excel, Word, PowerPoint, Outlook, Jira, Slack, Microsoft Teams

Habilidades personales

Pensamiento crítico, Aprendizaje continuo, Proactividad, Adaptación al cambio

Habilidades interpersonales



Comunicación efectiva. Escucha activa. Colaboración en equipos, Coordinación de equipos multidisciplinares, Traducción de necesidades técnicas y estratégicas

Relación con stakeholders



Alineamiento de objetivos técnicos y estratégicos con el Negocio, Síntesis de información para la toma de decisiones, Gestión de expectativas para la toma de decisiones. Presentación clara de resultados

Marina Luque García-Vaquero

Consultora científica de datos en Sector Público y Salud PhD Bioestadística, Bioquímica y Bióloga Computacional

Perfiles

in MarinaLGV

maluque

ML García-Vaquero

Resumen

Soy científica de datos con más de 8 años de experiencia desarrollando proyectos end-to-end en entornos de investigación y consultoría. Habitualmente participo en todo el ciclo de vida de modelos de ML: desde la extracción y análisis exploratorio de datos (ETL, EDA, feature engineering), hasta el diseño, entrenamiento y despliegue de modelos, así como la visualización de resultados en dashboards interactivos. En mi día a día, gestiono equipos y coordino varios proyectos en paralelo, colaborando estrechamente con perfiles técnicos y de negocio. Disfruto aprendiendo constantemente, tanto en lo técnico como en lo organizativo, y me motiva abordar nuevos desafíos en entornos diversos.

Experiencia

NTT Data

Consultora Científica Senior (Sector Público y Salud)

Marzo 2024 - Presente

Madrid

Coordino proyectos end-to-end de machine learning en sector público y salud, gestionando equipos, desarrollando los algoritmos y comunicando resultados a stakeholders.

Zoocánica Coop.,

Consultora Científica (Sector Público y Salud)

Mayo 2023 - Agosto 2023 Madrid

Coordiné proyectos de análisis biomédico y búsqueda de financiación, gestionando equipos multidisciplinares.

CSIC - CIC Centro del Cáncer

Septiembre 2020 - Diciembre 2022

Científica Investigadora Senior (Bioestadística)

Salamanca

Desarrollé análisis estadísticos y modelos de machine learning para bases de datos biomédicas longitudinales.

BioISI - FCUL

Septiembre 2014 - Septiembre 2020

Científica Investigadora (Biología computacional)

Lisboa

Desarrollé proyectos de análisis de datos biomédicos aplicando teoría de redes y reconstrucción de bases de datos multi-origen.

CSIC - Instituto Cajal

Septiembre 2012 - Septiembre 2013

Científica Investigadora (Biología molecular)

Madrid

Desarrollé proyectos científicos aplicando técnicas de biología molecular como PCR y cultivo celular.

Educación

Ironhack, Madrid **Data Analytics**

Octubre 2023 - Diciembre 2023

Bootcamp

FCUL. Lisboa

Biología de Sistemas

Septiembre 2016 - Dicembre 2022 PhD Cum Laude

FCUL, Lisboa Bioquímica

Septiembre 2014 - Septiembre 2016

UAM Madrid / UPV-EHU Bilbao

Biología Celular y Genética

Septiembre 2007 - Septiembre 2013

Idiomas

Español Nativo

Inglés Profesional **Portugués** Proficiente

Euskera Básico



